

PERSÖNLICHE DATEN:

- vicbelova.com
- ② Breslau, Polen
- @ vacova1988@gmail.com
- © +48 452 398 093









FÄHIGKEITEN:

- gute Arbeitsorganisation
- Gewissenhaftigkeit und

Verantwortung

- Kommunikationsfähigkeit
- Teamfähigkeit

SPRACHKENNTNISSE

- Polnisch: Niveau B1
- Russisch: Muttersprache
- Englisch: Niveau A2/B1

Victoria Belova

Buchhalterin

Ich bin eine selbstständige Buchhalterin mit 5 Jahren Berufserfahrung im Bereich Buchhaltung in Belarus und 8 Jahren Berufserfahrung im Bereich Besteuerung. Ich lebe seit 2022 in Polen und studiere die polnische Gesetzgebung (Buchhaltung und Steuern). Ich bin an der Entwicklung als unabhängige Buchhalterin und später als Hauptbuchhalterin in Polen interessiert. Ich interessiere mich für Steuerrecht - ich verfolge ständig Änderungen der Gesetzgebung, lese Interpretationen von Rechtsvorschriften. Ich bin auch an der kontinuierlichen Weiterentwicklung meiner Fähigkeiten und Kompetenzen interessiert, daher nehme ich an Fortbildungen, Kursen und Trainings teil.

BERUFSERFAHRUNG

2017-2021, 2023-2024 OOO "FotoKeramika", Republik Belarus

Selbständige Buchhalterin

- Vorbereitung von Buchhaltungsunterlagen
- Erfassung von wirtschaftlichen Ereignissen in den

Buchhaltungskonten

- Analyse und Überprüfung der Einträge in den Buchhaltungskonten
- Durchführung von Zahlungen, Führen des laufenden Kontos der Organisation, Kontrolle der Debitoren- und Kreditorenschulden
- Führung und Rechnung der Kosten, einschließlich zu Steuerzwecken
- Vorbereitung der finanziellen Berichte (Bilanz, Gewinn- und Verlustrechnung, Cashflow-Statement)
- Berechnung der Steuern (Steuer im vereinfachten Steuersystem, Mehrwertsteuer, Körperschaftssteuer, Einkommensteuer)
- Vorbereitung und Einreichung der Steuererklärungen
 (Steuererklärung im vereinfachten Steuersystem; Umsatzsteuer, Körperschaftssteuer, Einkommensteuer)

2009-2017, 2021-2022

Steuerinspektion, Kontrollabteilung für Organisationen, Belarus Steuerinspektorin

- Überprüfung der Einhaltung der Anforderungen an die Buchhaltung und Steuerbuchführung durch die Organisationen
- Kontrolle der Vollständigkeit der Einkommensreflexion der Organisation in der Buchhaltung und Steuerberichterstattung
- Überprüfung der Berechtigung der Einbeziehung von
 Organisationskosten in die Kosten, die für Steuerzwecke berücksichtigt werden
- Überprüfung der korrekten Berechnung der Steuern durch die Organisationen (Steuer im vereinfachten Steuersystem, Mehrwertsteuer,

Körperschaftssteuer, Einkommensteuer, Grundsteuer, Immobiliensteuer)

WEITERE KURSE

2023-2024

Verband der Buchhalter in Polen

Richtung: Buchhaltung

2021-2022

The Rolling Scopes School

Richtung: JavaScript/Front-end

2013

Verband der Buchhalter Belarusslands

Richtung: Buchhaltung







BILDUNG

2004-2009

Staatliche Universität Homyel benannt nach Francysk Skaryna

Richtung: Wirtschaft, Handelstätigkeit

INTERESSEN

Fitnessstudio, Lesen, gesunder Lebensstil, Entwicklung persönlicher und beruflicher Qualitäten

Ich stimme der Verarbeitung meiner persönlichen Daten zum Zweck der Personalbeschaffung für die Position zu, für die ich mich bewerbe.

Victoria Belova